【裁判字號】    98,易,889
【裁判日期】    980925
【裁判案由】    違反保護令
【裁判全文】
臺灣桃園地方法院刑事判決               98年度易字第889號
公  訴  人  臺灣桃園地方法院檢察署檢察官
被      告  甲○○
上列被告因違反保護令案件，經檢察官提起公訴（98年度偵字第
17766 號），本院判決如下︰
    主  文
甲○○違反保護令，處有期徒刑參月，如易科罰金，以新臺幣壹
仟元折算壹日。
    事  實
一、甲○○與陳慧君係夫妻，2 人間為家庭暴力防治法第3 條第
    1 款所稱之家庭成員。甲○○前於民國98年7 月8 日晚間10
    時許，在桃園縣中壢市○○○路414 巷內，因酒後與陳慧君
    發生口角，即以徒手毆打陳慧君，造成陳慧君受有下巴、雙
    手肘、右膝等處擦傷及鼻骨骨折之傷害，並出言辱罵陳慧君
    ，而經本院於98年7 月23日核發98年度暫家護字第304 號民
    事暫時保護令，令甲○○不得對陳慧君實施身體或精神上不
    法侵害之家庭暴力行為。詎甲○○於收受前開民事暫時保護
    令後，竟仍基於違反保護令之犯意，於98年8 月11日凌晨3
    時30分許，在桃園縣中壢市○○路266 巷12號住處內，又因
    細故與陳慧君發生爭執，復基於傷害之故意，以拳頭毆打陳
    慧君之頭部，復以雙手掐住陳慧君之頸部，致陳慧君受有身
    體多處瘀血、前額多處瘀青、臉部多處擦傷及瘀傷、頸肩部
    擦傷、左肘腫脹及瘀青、右膝挫傷及左足擦傷等傷害（傷害
    部分業經陳慧君於偵查時具狀撤回告訴），而以此方式對於
    陳慧君實施精神上不法侵害行為，而違反上開民事暫時保護
    令關於禁止實施家庭暴力之裁定。
二、案經陳慧君訴由桃園縣政府警察局中壢分局報告臺灣桃園地
    方法院檢察署檢察官偵查起訴。
    理  由
一、證據能力方面：
（一）按被告以外之人於審判外之陳述，雖不符前4 條之規定，
      而經當事人於審判程序同意作為證據，法院審酌該言詞陳
      述或書面陳述作成時之情況，認為適當者，亦得為證據；
      當事人、代理人或辯護人於法院調查證據時，知有第159
      條第1 項不得為證據之情形，而未於言詞辯論終結前聲明
      異議者，視為有前項之同意，刑事訴訟法第159 條之5 就
      此定有明文。而本案所引用之供述證據，經本院依法踐行
      調查證據程序，公訴人、被告均不爭執各該供述證據之證
      據能力，且迄本院言詞辯論終結前未就供述證據之證據能
      力聲明異議，又查無依法應排除其證據能力之情形，是後
      述所引用供述證據之證據能力均無疑義，依法自有證據能
      力，均得作為本案證據，先予敘明。
（二）卷附之本院98年度暫家護字第304 號暫時保護令影本、桃
      園縣政府警察局中壢分局處理家庭暴力案件現場報告表、
      壢新醫院驗傷診斷書、現場照片（見98年度偵字第17766
      號卷第20至27頁），核屬書證、物證性質，且查無事證足
      認有違背法定程式或經偽造、變造所取得之情事，況公訴
      人及被告對此部分之證據能力亦不爭執，是堪認均有證據
      能力，附此敘明。
二、上揭事實，業據被告於警詢、檢察官訊問及本院審理時均坦
    承不諱，並經證人即被害人陳慧君於警詢、檢察官訊問時證
    述明確，復有本院98年度暫家護字第304 號暫時保護令影本
    、桃園縣政府警察局中壢分局處理家庭暴力案件現場報告表
    、壢新醫院驗傷診斷書、現場照片在卷可稽（見98年度偵字
    第17766 號卷第20至27頁），足認被告上開任意性自白，核
    與事實相符，堪以採信。本件事證明確，被告上開犯行足堪
    認定，應予依法論科。
三、查被害人陳慧君為被告之配偶，被告與被害人兩人間有家庭
    暴力防治法第3 條第1 款規定之家庭成員關係。核被告所為
    ，係違反法院依家庭暴力防治法第14條第1 項第1 款規定所
    為禁止對於被害人實施家庭暴力行為，而犯同法第61條第1
    款之違反保護令罪。又被告雖係先後以拳頭毆打、雙手掐住
    被害人頸部等方式違反保護令，惟此2 舉在時、空上皆有近
    接密切之關聯性，並係出於同一目的及緣由而為，彼此間之
    獨立性實屬薄弱，復僅侵害法院所發保護令之尊嚴及實效性
    之此單一國家法益，顯係基於單一犯意所接續進行之各個部
    分動作，衹構成接續犯之實質上一罪，應予敘明。爰審酌被
    告犯罪動機、目的、手段、對告訴人所造成危害之輕重、犯
    後態度，又其既知保護令之內容，自應愘守謹遵，詎不思循
    此，反而視之為無物，竟猶對其妻以暴力相向，重創法院所
    發保護令之尊嚴，本無可寬宥，惟念及被告犯後坦承犯行，
    並取得被害人之諒解、原諒，且被害人陳慧君亦希望再給被
    告一次自新機會等情，而量處如主文所示之刑，並諭知易科
    罰金之折算標準，以示懲儆。
據上論斷，應依刑事訴訟法第284 條之1 、第299 條第1 項前段
，家庭暴力防治法第61條第1 款，刑法第11條前段、第41條第1
項前段，判決如主文。
本案經檢察官徐文豪到庭執行職務。
中    華    民    國    98    年    9     月    25    日
                    刑事第十二庭  法  官  羅  國  鴻
以上正本證明與原本無異。
如不服本判決，應於判決送達後10日內向本院提出上訴狀（應附
繕本），其未敘述上訴理由者，應於上訴期間屆滿後20日內補提
理由書狀於本院，上訴於臺灣高等法院。
                                  書記官  戴  育  萍
中    華    民    國    98    年    9     月    28    日
【論罪科刑法條】
家庭暴力防治法第61條
違反法院依第14條第1 項、第16條第3 項所為之下列裁定者，為
本法所稱違反保護令罪，處3 年以下有期徒刑、拘役或科或併科
新臺幣10萬元以下罰金：
一、禁止實施家庭暴力。
二、禁止騷擾、接觸、跟蹤、通話、通信或其他非必要之聯絡行
    為。
三、遷出住居所。
四、遠離住居所、工作場所、學校或其他特定場所。
五、完成加害人處遇計畫。


司法院資訊處製作；財團法人民間司法改革基金會備份。
